【裁判字號】    92,訴,1558
【裁判日期】    920715
【裁判案由】    毒品危害防制條例
【裁判全文】
臺灣臺中地方法院刑事判決                        九十二年度訴字第一五五八號
    公  訴  人  臺灣臺中地方法院檢察署檢察官
    被      告  甲○○
右列被告因違反毒品危害防制條例案件，經檢察官提起公訴（九十一年度毒偵字第三
四六一號），本院判決如左：
    主  文
甲○○連續施用第一級毒品，處有期徒刑捌月，扣案之海洛因殘渣袋貳個沒收銷燬之
，扣案之注射針筒壹支沒收；又連續施用第二級毒品，處有期徒刑陸月。應執行有期
徒刑壹年，扣案之海洛因殘渣袋貳個沒收銷燬之，扣案之注射針筒壹支沒收。
    事  實
一、甲○○前因施用毒品案件，經依本院以九十一年度毒聲字第二二七六號裁定送勒
    戒處所進行觀察勒戒後，認無繼續施用毒品傾向，經臺灣臺中地方法院檢察署檢
    察官於民國九十一年九月九日以九十一年度毒偵字第二四五四號為不起訴處分確
    定後；五年內，明知海洛因、安非他命業經列為毒品危害防制條例第二條第二項
    第一、二款所稱之第一級、第二級毒品，竟分別基於施用第一級毒品海洛因及第
    二級毒品安非他命之概括犯意，自九十一年十月三十日起至九十一年十一月五日
    止，在臺中市○區○○街三四巷七號住處，以將少許毒品海洛因稀釋後，以注射
    針筒注射血管之方式，連續施用第一級毒品海洛因，約每天二至三次，另以將安
    非他命放置於吸食器內，以火燒烤使之產生煙霧後，加以吸食之方式，連續施用
    第二級毒品安非他命多次；嗣於九十一年十一月五日十四時三十分許，在臺中市
    ○區○○路向上國中側門前，為警查獲，並扣得其所有供施用第一級毒品海洛因
    所用之海洛因殘渣袋二個、注射針筒一支。甲○○經依本院於九十一年十一月六
    日以九十一年度毒聲字第三０六九號裁定送觀察勒戒處所進行觀察勒戒後，認有
    繼續施用毒品之傾向，經依本院於九十一年十二月九日以九十一年度毒聲字第三
    四一三號裁定令入戒治處所施以強制戒治，現於臺灣臺中戒治所施以強制戒治中
    。
二、案經臺中市警察局第一分局報告臺灣臺中地方法院檢察署檢察官偵查起訴。
    理  由
一、訊據被告甲○○，對於右揭時地連續施用第一級毒品海洛因、第二級毒品安非他
    命之事實，業經於本院審理中坦認屬實，並有扣案之海洛因殘渣袋二個、注射針
    筒一支為證，且被告於獲案時所採集之尿液，經送驗結果，亦呈現甲基安非他命
    及嗎啡陽性反應，此有臺中市衛生局煙毒尿液檢驗成績書一份在卷可稽，足認被
    告自白供述與現有事證相符，應堪置信；又被告前因施用毒品案件，經依本院以
    九十一年度毒聲字第二二七六號裁定送勒戒處所進行觀察勒戒後，認無繼續施用
    毒品傾向，經臺灣臺中地方法院檢察署檢察官於民國九十一年九月九日以九十一
    年度毒偵字第二四五四號為不起訴處分確定後，經依本院於九十一年十一月六日
    以九十一年度毒聲字第三０六九號裁定送觀察勒戒處所進行觀察勒戒後，認有繼
    續施用毒品之傾向，經依本院於九十一年十二月九日以九十一年度毒聲字第三四
    一三號裁定令入戒治處所施以強制戒治，現於臺灣臺中戒治所施以強制戒治中等
    情，亦有本院九十一年度毒聲字第三０九六號刑事裁定、九十一年度毒聲字第三
    四一三號刑事裁定各一份、臺灣臺中地方法院檢察署檢察官九十一年度毒偵字第
    二四五四號不起訴處分書一份、臺灣臺中看守所九十一年十一月二十六日中所正
    衛字第０九一０００三六五四號函一份在卷可稽，足認被告前經不起訴處分確定
    後，五年以內再犯本件施用毒品之罪。本件事證已臻明確，被告施用毒品犯行，
    洵堪認定。
二、查：毒品危害防制條例業於八十七年五月二十日經總統公布施行，並於八十七年
    五月二十二日生效，並分別將海洛因、安非他命列為該條例第二條第二項第一款
    、第二款所稱之第一級、第二級毒品。核被告所為，係犯毒品危害防制條例第十
    條第一項之施用第一級毒品罪、同條第二項之施用第二級毒品罪。其持有第一級
    毒品海洛因、第二級毒品安非他命之低度行為，分別為施用第一級毒品海洛因、
    第二級毒品安非他命之高度行為所吸收，均不另論罪。又被告連續多次施用第一
    級毒品、第二級毒品之行為，其時間緊接，手段同一，所觸犯犯罪構成要件相同
    之罪名，顯均係基於概括犯意而反覆為之，為連續犯之裁判上一罪關係，均應依
    刑法第五十六條之規定，分別論以一罪，並均加重其刑。而被告所犯前開連續施
    用第一級毒品罪及連續施用第二級毒品罪二者間，犯意各別，行為互殊，法益亦
    異，應予分論併罰。爰審酌被告前因施用毒品犯行，甫經觀察勒戒，猶故態復萌
    ，再施用毒品不輟，無視於毒品對於自身健康之戕害及國家對於杜絕毒品犯罪之
    禁令，其行可議，然施用毒品之行為係屬自戕行為，對於社會所產生之潛在危害
    性尚屬輕微，被告施用時間短暫，且被告犯罪後坦承犯行，尚知悔悟，態度良好
    等一切情狀，分別量處如主文所示之刑，並合併定其應執行刑。
三、扣案之海洛因殘渣袋二個，海洛因殘渣部分係屬毒品危害防制條例第二條第二項
    第一款所規定之第一級毒品，而因海洛因殘渣量少附著於塑膠袋內無從析離，視
    同第一級毒品，爰依毒品危害防制條例第十八條第一項前段之規定，不問屬於被
    告與否，併予諭知沒收銷燬之；又扣案之注射針筒一支，係被告所有，供施用第
    一級毒品海洛因所用之物，業據被告供承在卷，爰依刑法第三十八條第一項第二
    款之規定，併予諭知沒收。
據上論斷，應依刑事訴訟法第二百九十九條第一項前段，毒品危害防制條例第十條第
一項、第二項、第二十條第三項前段、第十八條第一項前段，刑法第十一條前段、第
五十六條、第五十一條第五款、第三十八條第一項第二款，判決如主文。
中      華      民      國      九十二      年    七    月     十五     日
                                臺灣臺中地方法院刑事第六庭
                                        法  官  巫淑芳
右正本證明與原本無異。
如不服本判決，應於送達後十日內向本院提出上訴狀 （須附繕本） ，上訴於台灣高
法院台中分院。
                                        書記官
中      華      民      國      九十二      年    七    月     十五     日
附錄論罪科刑法條：
毒品危害防制條例第十條：
施用第一級毒品者，處六月以上五年以下有期徒刑。
施用第二級毒品者，處三年以下有期徒刑。


司法院資訊處製作；財團法人民間司法改革基金會備份。
